臺灣高等法院臺南分院刑事裁定
110年度抗字第290號
抗  告  人  吳彥穎




上列抗告人因嚴重特殊傳染性肺炎防治及紓困振興特別條例案件
，不服臺灣臺南地方法院中華民國110年3月16日裁定(110年度聲
字第380號)，提起抗告，本院裁定如下：
    主  文
抗告駁回。
    理  由
一、抗告意旨詳如附件書狀所載。
二、被告於審判中得預納費用請求付與卷宗及證物之影本。但卷
    宗及證物之內容與被告被訴事實無關或足以妨害另案之偵查
    ，或涉及當事人或第三人之隱私或業務秘密者，法院得限制
    之。刑事訴訟法第33條第2項定有明文。查：
㈠、抗告人因涉嫌嚴重特殊傳染性肺炎防治及紓困振興特別條例
    第14條罪嫌，經臺灣臺南地方檢察署檢察官向原審法院聲請
    簡易判決處刑，抗告人於簡易判決處刑程序中，向原審法院
    聲請預納費用後付與該案全部警卷及偵查卷，經原審法院隱
    匿被告以外之人之年籍資料後，付與抗告人上開卷證。原審
    法院適用簡易判決處刑程序，判處抗告人有期徒刑3月後，
    抗告人不服提起上訴，現由原審法院以110年度簡上字第49
    號案件審理中，被告再依上開規定，聲請於預納費用後，付
    與關於卷內證人之個人資料（含出生日、身分證字號等），
    經原審法院駁回其聲請。
㈡、原裁定駁回聲請意旨略以，抗告人聲請閱覽本案證人之個人
    資料，以利將來交互詰問之進行，惟考量證人之個人資料涉
    及其隱私，且形式觀之，難認證人之個人資料與聲請人本案
    所涉犯行有何關聯而為訴訟防禦所必需，況聲請人前已閱覽
    得知證人於警詢之陳述內容，對其訴訟防禦權之保障已經充
    足，且倘日後有交互詰問證人之必要，亦得透過當庭之詰問
    程序檢驗證人證詞之可信度。是審酌訴訟之進行及抗告資訊
    獲知權之保障，認證人之個人資料應限制閱覽，以保障其個
    人隱私，從而，抗告人之聲請洵屬無據。
㈢、本件抗告人聲請付與卷證內關於證人之出生日、身分證統一
    編號等內容，屬於證人之個人資料，並為個人隱私，刑事訴
    訟法第33條第2項但書就此明定，涉及第三人之隱私或業務
    秘密者，得限制之。是以，雖閱卷權為訴訟當事人受法律保
    障之訴訟防禦權一環，然在未侵害其訴訟防禦權之程度內，
    非不得限制之，又訴訟防禦權之保障，並非僅有閱覽卷宗一
    途，其餘諸如對質詰問證人、請求調查有利證據等，均屬訴
    訟防禦權保障之具體措施，彼此可以互為補充，是縱使對被
    告閱卷權為適當之限制，然如仍有其他訴訟程序足以保障其
    防禦權，即與憲法保障被告訴訟權之意旨無違。本件抗告人
    於簡易判決處刑程序，已因聲請而經原審法院付與警卷、偵
    卷所附之卷證，雖其中就證人之個人資料予以隱匿，然該部
    分涉及證人之隱私，依刑事訴訟法之規定，本得限制閱覽，
    而被告並聲請傳喚證人到庭進行交互詰問，則其訴訟防禦權
    亦可透過交互詰問程序加以確保，且被告亦非不得提出其他
    對其有利之證據供法院調查，是原審法院就本件卷證內關於
    證人個人資料限制被告閱覽，合於上開刑事訴訟法之規定，
    亦與保障被告訴訟防禦權意旨無違。至於抗告人引用刑事訴
    訟法第166條第3項第1款，關於主詰問例外得行誘導訊問之
    規定，主張如未取得證人個人資料無法行誘導訊問部分，實
    則刑事訴訟法第163條之2第2項第2款、第166條之1第1項均
    規定，聲請調查證據或交互詰問證人，應以與待證事實有關
    為限，本件抗告人涉犯上開罪名，與證人個人資料並無何客
    觀上之關連性，亦無透過閱卷方式將證人個人資料付與抗告
    人之必要，抗告意旨並非可採。
㈣、「個人資料指自然人之姓名、出生年月日、國民身分證統一
    編號、護照號碼、特徵、指紋、婚姻、家庭、教育、職業、
    病歷、醫療、基因、性生活、健康檢查、犯罪前科、聯絡方
    式、財務情況、社會活動及其他得以直接或間接方式識別該
    個人之資料。」「公務機關對個人資料之蒐集或處理，除第
    六條第一項所規定資料外，應有特定目的，並符合下列情形
    之一者：一、執行法定職務必要範圍內。二、經當事人同意
    。三、對當事人權益無侵害。」「公務機關對個人資料之利
    用，除第六條第一項所規定資料外，應於執行法定職務必要
    範圍內為之，並與蒐集之特定目的相符。」個人資料保護法
    第2條第1款、第15條、第16條定有明文。是依個人資料保護
    法之上開規定，公務機關對於個人資料之處理、利用，應符
    合必要原則、當事人同意原則及無害當事人權利原則，本件
    證人於警詢筆錄中已經表明不願讓被告知悉年籍資料，是如
    法院將證人個人資料交付他人，自不符合當事人同意原則及
    無害於當事人原則。又本件抗告人聲請除閱覽全案卷證外，
    另就證人個人資料部分亦一併付與，並無必要，已如前述，
    是本件抗告人聲請就證人個人資料部分提供閱覽，亦與上開
    個人資料保護法之規定不合，法院自無從准許，併予敘明。
三、綜上，原裁定以抗告人聲請為無理由，裁定駁回，核無違誤
    ，抗告人提起抗告，請求撤銷原裁定，為無理由，應予駁回
    。　　
四、應適用之法律：刑事訴訟法第412條。　　　　
中　　華　　民　　國　　110 　年　　4 　　月　　27　　日
                  刑事第一庭    審判長法  官  楊清安
                                      法　官  陳珍如
                                      法  官  蕭于哲
以上正本證明與原本無異。
不得再抗告。
                                      書記官　徐振玉
中　　華　　民　　國　　110 　年　　4 　　月　　27　　日